【裁判字號】    99,再易,32
【裁判日期】    990825
【裁判案由】    再審之訴
【裁判全文】
臺灣高雄地方法院民事裁定              99年度再易字第32號
再審原告    甲○○○
再審被告    乙○○
上列當事人間請求返還不當得利事件，再審聲請人對於民國99年
6 月18日本院99年度再易字第25號民事確定裁定聲請再審，本院
裁定如下：
  主  文
再審之聲請駁回。
再審訴訟費用新臺幣壹仟元由再審聲請人負擔。
  理  由
一、(一)按聲請再審，依民事訴訟法第507 條準用同法第501 條第
    1 項第4 款之規定，應表明再審之理由。所謂表明再審理由
    ，係指必須敘明該確定裁定有何合於法定再審事由之具體情
    形而言。否則其聲請即屬不合法，且毋庸命其補正，逕行駁
    回之，有最高法院民國60年臺抗字第688 號判例意旨及70年
    度臺聲字第64號裁判意旨可資參照。(二)次按再審之訴，法院
    認無再審理由，判決駁回後，不得以同一事由，對於原確定
    判決或駁回再審之訴之確定判決，更行提起再審之訴。又再
    審之訴不合法者，法院應以裁定駁回之，而該條項所謂再審
    之訴不合法，係指再審之訴不合程式，或已逾期間，或法律
    上不應准許者而言，最高法院27年抗字第622 號判例意旨參
    照，上開規定於裁定已經確定者亦準用之，民事訴訟法第
    498 條之1 、第500 條第1 項、第502 條第1 項、第507 條
    分別定有明文。
二、經查：
  (一)本院99年度再易字第25號確定裁定（下稱原確定裁定）意旨
    謂：再審聲請人僅泛指本院96年度簡上字第99號民事確定判
    決及98年度審再易字第19號民事確定裁定，有民事訴訟法第
    496 條第1 項第1 款、第13款之再審事由，惟就有何法定再
    審事由之具體情事，均未確實敘明，難謂已合法具體表明再
    審理由，其聲請再審於法即有不合，應予駁回等情，業經本
    院調閱上開相關卷宗，核閱無誤。
  (二)本件再審聲請人對原確定裁定聲請再審，其又僅泛指稱引用
    本院99年度再易字第13號確定裁定所提出之聲請再審狀，並
    未就原確定裁定有何法定再審事由之具體情事，予以確實敘
    明，其聲請再審於法即有不合；況本件再審聲請人提出之上
    開再審理由，已於98年度審再易字第19號案件中為主張，並
    經原確定裁定駁回在案，則揆諸首揭條文及說明，再審聲請
    人亦不得以此同一事由，對於前開駁回其再審聲請之確定裁
    定，更行聲請再審，其再審之聲請，自屬不合法。
三、爰依民事訴訟法第507 條、第502 條第1 項、第95條、第78
    條，裁定如主文。
中    華    民    國    99    年    8     月    25    日
                  民事第一庭  審判長法  官  黃國川
                                    法  官  林岳葳
                                    法  官  張茹棻
上為正本係照原本作成。
本裁定不得抗告。
中    華    民    國    99    年    8     月    25    日
                                    書記官  黃美秀

司法院資訊處製作；財團法人民間司法改革基金會備份。
